【裁判字號】    97,易,3616
【裁判日期】    971128
【裁判案由】    毒品危害防制條例
【裁判全文】
臺灣臺中地方法院刑事判決      九十七年度易字第三六一六號
公  訴  人  臺灣臺中地方法院檢察署檢察官
被      告  甲○○
                    （另案在臺灣臺中監獄執行中）
上列被告因毒品危害防制條例案件，經檢察官提起公訴（九十七
年度毒偵字第四０五八號），本院判決如下：
    主  文
本件免訴。
    理  由
一、公訴意旨略稱：被告甲○○前於民國九十七年間因施用毒品
    案件，經本院裁定送勒戒處所施以觀察、勒戒，後因認無繼
    續施用毒品之傾向，於九十七年三月十九日執行完畢釋放，
    並由臺灣臺中地方法院檢察署檢察官以九十七年度毒偵字第
    八０二號案件為不起訴之處分確定。詎其猶未能戒除毒癮，
    復基於施用第二級毒品之犯意，於九十七年五月二十九日或
    其前四日內某時，在不詳地點，施用第二級毒品甲基安非他
    命一次。嗣於九十七年五月二十九日上午十時二十分許為警
    採尿送驗而查獲，因認被告涉有毒品危害防制條例第十條第
    二項之施用第二級毒品罪嫌等語。
二、按曾經判決確定者，應諭知免訴之判決，並得不經言詞辯論
    為之，刑事訴訟法第三百零二條第一款、第三百零七條分別
    定有明文。
三、經查：
（一）本件被告之戶籍地雖非在本轄，且依起訴書所載之犯罪行
      為地不詳，然被告於經檢察官起訴繫屬本院之九十七年九
      月八日，因另案在臺灣臺中監獄執行中，有本院收案印文
      一枚及臺灣高等法院在監在押全國紀錄表一件在卷可稽，
      故本院對本案自有管轄權。復按「除簡式審判程序、簡易
      程序及第三百七十六條第一款、第二款所列之罪之案件外
      ，第一審應行合議審判。」，刑事訴訟法第二百八十四條
      之一定有明文；本件被告所犯施用第二級毒品罪，係屬刑
      事訴訟法第三百七十六條第一款所列之罪，爰依法行獨任
      審判，先予敘明。
（二）又被告於九十七年五月二十九日凌晨一時三十分許，在臺
      中市○區○村路○○○○街口，因持有海洛因及甲基安非
      他命各一包而遭臺中市警察局第一分局民權派出所員警查
      獲，並於同日凌晨二時十分許，在上開派出所內為警採尿
      送驗，被告並於警詢時坦承伊有於九十七年五月二十八日
      施用甲基安非他命一次之犯行，後於同日下午三時三十分
      許，由臺中市警察局第一分局以中分一偵字第０九七００
      一七一九０號將被告隨案解送臺灣臺中地方法院檢察署（
      即該署九十七年度毒偵字第二八七三號案件），經該署檢
      察官於同日下午三時三十六分許訊問後，因其覓保無著而
      向本院聲請羈押，經本院於同日裁定准予羈押，嗣因其前
      開尿液檢驗結果，呈甲基安非他命陽性反應，乃經臺灣臺
      中地方法院檢察署檢察官於九十七年六月二十五日將被告
      所涉施用第二級毒品及持有第一級毒品等罪嫌起訴送審（
      起訴案號除前開九十七年度毒偵字第二八七三號外，另有
      九十七年度毒偵字第二六九０號），前揭被告於九十七年
      五月二十八日施用甲基安非他命一次之行為，業於九十七
      年七月十日經本院以九十七年度易字第二五九八號判處有
      期徒刑三月，並與其於該案另所犯之施用第二級毒品一次
      及持有第一級毒品二次分別所處之有期徒刑三月、五月、
      五月之刑期，定應執行刑為有期徒刑一年，並已於九十七
      年八月四日確定，有本院九十七年度易字第二五九八號案
      卷內之被告九十七年五月二十九日警詢筆錄（見中分一刑
      字第０九七００一七一九０號卷第一至八頁）、「委託驗
      尿液代號與真實姓名對照表」（見同上警卷第二三頁）、
      臺中市警察局第一分局刑事案件報告書、解送人犯報告書
      、臺灣臺中地方法院檢察署九十七年五月二十九日點名單
      上之隨案移送人犯處理時間表、九十七年五月二十九日訊
      問筆錄、本院押票、中山醫學大學附設醫院檢驗科藥物檢
      測中心出具之尿液檢驗報告（見九十七年度毒偵字第二八
      七三號卷第一、二頁、第五至八頁、第十頁、第十四頁）
      、本院九十七年度易字第二五九八號一案之九十七年六月
      二十五日報到單、訊問筆錄、刑事被告保證書、收據（見
      本院九十七年度易字第二五九八號卷第五、七至八頁、第
      十頁正、反面）、本院九十七年度易字第二五九八號刑事
      判決及臺灣高等法院被告前案紀錄表各一份在卷可憑。
（三）而本案被告經起訴於九十七年五月二十九日上午十時二十
      分許為警採尿回溯四日內之某時，施用甲基安非他命一次
      之犯行（被告係於九十七年五月二十九日上午十時二十分
      許，在臺中市警察局第一分局偵查隊經採集尿液，有中分
      一刑字第０九七００二三六一九號卷內之委託檢驗尿液代
      號與真實姓名對照表一件在卷可考），依前揭說明，足認
      被告於本案所採集之尿液，即係被告於上開本院九十七年
      度易字第二五九八號該案中，於九十七年五月二十九日凌
      晨一時三十分許，在臺中市○區○村路○○○○街口，遭
      臺中市警察局第一分局民權派出所警員查獲後，經上開派
      出所員警將被告移送至臺中市警察局第一分局偵查隊時，
      由該分局偵查佐所採之尿液（即本案被告為警採集之尿液
      ，與上開本院九十七年度易字第二五九八號之被告於九十
      七年五月二十九日凌晨二時十分許遭臺中市警察局第一分
      局民權派出所警員所採之尿液，係屬同一次為警查獲後所
      採集之尿液）。因而，被告本案經起訴於九十七年五月二
      十九日上午十時二十分許為警採尿回溯四日內之某時，施
      用甲基安非他命一次之犯行，與本院九十七年度易字第二
      五九八號之刑事判決所認定之被告於九十七年五月二十八
      日施用甲基安非他命一次之犯行，係屬同一行為，本案應
      為上開本院九十七年度易字第二五九八號案件之確定判決
      效力所及，而本案之同一事實既曾經判決確定，揆諸前揭
      說明，爰不經言詞辯論，諭知免訴之判決。
據上論斷，應依刑事訴訟法第三百零二條第一款、第三百零七條
，判決如主文。
中    華    民    國  九十七  年  十一    月  二十八  日
                  刑事第十五庭  法  官  李雅俐
以上正本證明與原本無異。
如不服本判決應於收受判決後10日內向本院提出上訴書狀，並應
敘述具體理由；其未敘述上訴理由者，應於上訴期間屆滿後20日
內向本院補提理由書（均須按他造當事人之人數附繕本）「切勿
逕送上級法院」。
                                書記官  莊金屏
中    華    民    國  九十七  年  十一    月  二十八  日


司法院資訊處製作；財團法人民間司法改革基金會備份。
